臺灣高等法院臺南分院刑事判決
110年度交上易字第233號
上  訴  人  
即  被  告  沈子輝
0

上列上訴人因過失傷害案件，不服臺灣臺南地方法院109年度交
易字第564號，中華民國110年1月12日第一審判決（起訴案號：
臺灣臺南地方檢察署109年度偵緝字第340號），提起上訴，本院
判決如下：
    主  文
上訴駁回。                                              
    事實及理由
一、經本院審理結果，認第一審以上訴人即被告沈子輝犯道路交
    通管理處罰條例第86條第1項、刑法第284條前段之汽車駕駛
    人無駕駛執照駕車因過失傷害人罪，判處有期徒刑4月，並
    諭知易科罰金折算之標準為新臺幣（下同）1,000元折算1日
    ，認事用法及量刑均無不當，應予維持，除證據部分應補充
    被告於本院已與告訴人李翊溱、施博訓達成和解，有調解筆
    錄可按外，其餘均引用第一審判決書記載之事實、證據及理
    由（如附件）。
二、被告上訴意旨略以：伊於和解前已賠付告訴人夫妻10多萬元
    ，也與其等達成和解，原審量刑過重云云。
三、經查：
　㈠按量刑係法院就繫屬個案之犯罪所為之整體評價，為事實審
    法院得依職權裁量之事項，苟其量刑已以行為人之責任為基
    礎，並斟酌刑法第57條各款所列之情狀，在法定刑度內酌量
    科刑，無偏執一端，或濫用其裁量權限，致明顯失出失入之
    情形，自不得任意指為不當或違法。
　㈡經查：
　１原審以行為人之責任為基礎，審酌被告飲酒後酒精測定值超
    過標準，仍無照駕駛自小客車，因未注意車前狀況，未保持
    安全距離之過失狀況，造成告訴人李翊溱、施博訓受有事實
    欄所載之傷害，告訴人施博訓所受傷害甚為嚴重、迄至原審
    審理中仍未能與告訴人夫妻達成民事和解，賠償其等之損害
    ，及其犯罪後坦承犯行，態度尚佳，自陳國中畢業之智識程
    度，未婚，之前跟父親同住，自己開鍋燒意麵、簡餐店，每
    月收入約3萬元等一切情狀，量處上開刑度，並諭知易科罰
    金之折算標準。
　２經核已具體審酌刑法第57條各款所列關於刑罰量定之相關情
    狀，並未逾越法定刑度，亦無違背公平正義之精神，或有違
    反比例原則之情事，客觀上不生量刑畸重畸輕之裁量權濫用
    之情事，核屬事實審法院量刑職權之適法行使。另審酌：
　　⒈被告於原審審理中雖已給付告訴人夫妻10餘萬元，但確未
      與其等達成和解，嗣於本院審理中雖已與告訴人夫妻達成
      和解，扣除已給付告訴人夫妻之10餘萬元，願意再賠償告
      訴人施博訓110萬元、告訴人李翊溱90萬元，有調解筆錄
      在卷可稽（本院卷第73頁），但因被告現在監執行中而分
      文未付，為被告供認在卷（本院卷第64頁）。
　　⒉告訴人夫妻因本件車禍受傷嚴重，告訴人施博訓並歷經幾
      次手術、數月的臥床時間，現生活起居均須告訴人李翊溱
      照顧，有告訴人夫妻之陳述狀在卷可稽（本院卷第81-83
      頁），情節嚴重。且就調解筆錄所載之賠償金額，被告雖
      供認此金額為形式上之金額，須待其出監後，雙方就賠償
      金額再重談，而賠付之款項以告訴人2人合計，視其是一
      次給付或分別給付而有不同，一次給付之金額合計為60萬
      元，分期給付金額合計為90萬元（本院卷第64頁）。但告
      訴人施博訓則陳稱雙方和解金額如調解筆錄所載之金額，
      並無待被告出監後再重談，也沒有同意被告出監後再給付
      等語，有本院公務電話查詢紀錄表可參（本院卷第75頁）
      ，被告就雙方和解賠償金額顯有錯誤解讀，亦足認被告並
      無賠款之誠意，則被告雖與告訴人夫妻和解，但恐流於形
      式，告訴人夫妻因本件車禍所受之損害恐難以填補，且須
      待被告出監後之意願而定，是被告與告訴人是否和解賠償
      損害此一量刑因子雖有改變，但實質上告訴人夫妻迄至本
      院審理中，除被告前已給付之10餘萬元外，並未另獲賠償
      ，未達因此而改變原審量刑之程度，不宜再予減輕其刑。
      是原審對被告所量處之刑，尚屬妥適。被告上訴指摘原判
      決量刑過重云云，並無可採，應予駁回。
據上論結，應依刑事訴訟法第373 條、第368 條，判決如主文。
本案經檢察官謝欣如提起公訴，檢察官柯怡伶到庭執行職務。
中　　華　　民　　國　　110 　年　　5 　　月　　12　　日
                  刑事第一庭    審判長法  官  楊清安
                                      法  官  蕭于哲
                                      法  官  陳珍如
以上正本證明與原本無異。
不得上訴。
　　　　　　　　　　　　　　　　　　　書記官  盧建元
中　　華　　民　　國　　110 　年　　5 　　月　　12　　日

附件： 
臺灣臺南地方法院刑事判決
109年度交易字第564號
公　訴　人　臺灣臺南地方檢察署檢察官
被　　　告　沈子輝　
上列被告因過失傷害案件，經檢察官提起公訴（109年度偵緝字
第340號），被告於準備程序中就被訴事實為有罪之陳述，經本
院裁定進行簡式審判程序後，本院判決如下：
    主  文
沈子輝犯過失傷害罪，處有期徒刑肆月，如易科罰金，以新臺幣
壹仟元折算壹日。
    事實及理由
一、犯罪事實：沈子輝於民國108年12月4日23時30分許至翌日(5
    日)0時30分許，在臺南市中西區賓士KTV內，飲用威士忌3杯
    後，仍於同日3時40分許，無照駕駛車牌號碼000-0000號自
    小客車，沿國道1號公路由南往北方向行駛(涉犯公共危險部
    分，業經判決確定)，途經該路段319.2公里處時，本應注意
    車輛行駛時，駕駛人應注意車前狀況及保持安全距離，並隨
    時採取必要之安全措施，而依當時客觀條件，應無不能注意
    之情事，竟疏未注意，貿然前駛，適李翊溱駕駛車牌號碼00
    -0000號自小客車搭載施博訓，沿國道1號公路同向行駛在前
    ，兩車不慎發生碰撞，李翊溱因而受有胸壁挫傷、左手第五
    指骨折、左鼠蹊部皮下血腫及活動性出血、左側小腿、腳踝
    挫傷併血腫、貧血、前額約4公分撕裂傷之傷害；施博訓因
    而受有內外生殖器、會陰、臀部、腰部撕裂撕脫傷、陰囊撕
    裂傷、睪丸外露、右側近端股骨幹骨折、右足背皮膚壞死、
    左側肺挫傷併肋骨第六根至第九根骨折、右側股骨幹骨折之
    傷害。嗣經員警到場處理，始悉上情。案經李翊溱及施博訓
    訴由內政部警政署國道公路警察局第四公路警察大隊報告臺
    灣臺南地方檢察署檢察官偵查起訴。
二、本件被告沈子輝所犯係死刑、無期徒刑、最輕本刑為3年以
    上有期徒刑以外之罪，其於準備程序中就被訴事實為有罪之
    陳述，經法官告知簡式審判程序之旨，並聽取公訴人及被告
    之意見後，認宜為簡式審判程序，依刑事訴訟法第273條之1
    第1項規定，裁定進行簡式審判程序加以審理，則依據刑事
    訴訟法第273條之2、同法第159條第2項之規定，不適用傳聞
    法則有關限制證據能力之相關規定；並得依同法第310條之2
    之準用同法第454條之規定製作略式判決書（僅記載「證據
    名稱」），合先敘明。
三、上揭犯罪事實，有下列證據可資佐證：
　㈠被告於警詢、偵訊及本院準備程序中之自白。
　㈡證人即告訴人李翊溱於警詢及偵查中之證述、證人即告訴人
    施博訓於警詢中之證述。
　㈢卷附道路交通事故現場圖、道路交通事故調查報告表、行車
    紀錄器錄影畫面翻拍照片暨現場照片共48張、奇美醫療財團
    法人奇美醫院診斷證明書5份、臺南市車輛行車事故鑑定委
    員會109年6月19日南市交鑑字第1090748062號函暨南鑑0000
    000案鑑定意見書1份。
四、核被告所為，係犯刑法第284條前段之過失傷害罪。被告以
    一過失行為同時肇致告訴人2人受傷害，係依行為觸犯上開
    數罪名，為想像競合犯，依刑法第55條之規定，從一重之過
    失傷害罪處斷。又被告無照駕駛致人成傷，應依道路交通管
    理處罰條例第86條第1項加重其刑。被告於犯罪後，即於該
    管公務員發覺前，於警前往處理時，被告在場，並當場承認
    為肇事人，此有國道公路警察局第四公路警察大隊新市分隊
    出具之道路交通事故肇事人自首情形紀錄表附卷可參，應依
    刑法第62條自首之規定減輕其刑。審酌本件被告飲酒後酒精
    測定值超過標準，無照駕駛自小客車，未注意車前狀況，未
    保持安全距離之過失狀況、造成告訴人李翊溱因而受有胸壁
    挫傷、左手第五指骨折、左鼠蹊部皮下血腫及活動性出血、
    左側小腿、腳踝挫傷併血腫、貧血、前額約4公分撕裂傷之
    傷害；施博訓因而受有內外生殖器、會陰、臀部、腰部撕裂
    撕脫傷、陰囊撕裂傷、睪丸外露、右側近端股骨幹骨折、右
    足背皮膚壞死、左側肺挫傷併肋骨第六根至第九根骨折、右
    側股骨幹骨折等傷害結果，告訴人施博訓所受傷害甚為嚴重
    、迄未能與告訴人達成民事和解，賠償告訴人之損害及其犯
    罪後坦承犯行，態度尚佳，自陳國中畢業之智識程度，未婚
    ，之前跟父親同住，自己開鍋燒意麵、簡餐店，每月收入約
    新臺幣3萬元等一切情狀，量處如主文所示之刑，並諭知易
    科罰金之折算標準。
據上論斷，應依刑事訴訟法第299條第1項前段、第273條之1第1
項、第310條之2，道路交通管理處罰條例第86條第1項，刑法第2
84條前段、第55條、第62條、第41條第1項前段，判決如主文。
本案經檢察官謝欣如提起公訴，檢察官廖羽羚到庭執行職務。
中　　華　　民　　國　　110 　年　　1 　　月　　12　　日
　　　　　　　　　刑事第七庭    法　官　鄭銘仁
以上正本證明與原本無異。
如不服本判決應於收受本判決後20日內向本院提出上書狀，並應
敘述具體理由。其未敘述上訴理由者，應於上訴期間屆滿後20日
內向本院補提理由書狀（均須按他造當事人之人數附繕本）「切
勿逕送上級法院」。
                                書記官  陳姝妤
中　　華　　民　　國　　110 　年　　1 　　月　　13　　日
附錄本案論罪科刑法條：
中華民國刑法第284條
因過失傷害人者，處1年以下有期徒刑、拘役或10萬元以下罰金
；致重傷者，處3年以下有期徒刑、拘役或30萬元以下罰金。